# 请教陈版：装在客户处的流量计是否应该作为固定资产核算

提问人：sysulaiyb 时间：2022-11-24 22:50:47
请教陈版：安装在客户处的流量计（由三部分组成，仪表、修正仪、阀门，分别购买后安装到一起）是否应该作为固定资产核算？还是应该作为费用化的研发费用？如果是作为固定资产，仪表、修正仪、阀门是应该一起合并作为一个固定资产核算，还是分开并根据价值大小分别计入固定资产或低值易耗品？
该流量计装在客户处是为了验证科研项目的产品（带安全监控功能的计量表）是否达到预期的泄漏检测功能。流量计由三部分组成，仪表（单价 8000 元左右，具有计量功能），修正仪（单价8000 元左右，具有通讯功能），阀门（具有开关阀功能，单价 2000 元左右）。预计使用年限会超过一年。
谢谢。

回答人：chenyiwei
1 、如果该流量计有特殊设计，只能用于当前的研发项目，且该研发项目目前尚处于费用化阶段，则购置该流量计的支出直接计入研发费用。
2 、如果是通用设备（后续还可以收回用到其他地方），或者该研发项目已经进入资本化阶段的，则购置该流量计的支出计入固定资产，其折旧根据用途计入研发支出或者其他成本费用项目。